臺灣臺北地方法院民事裁定             100年度小上字第79號
上  訴  人  星如企業有限公司
法定代理人  張麗珠
被  上訴人  富比世廣場社區管理委員會
法定代理人  林文祥
上列當事人間請求返還不當得利等事件，上訴人對於中華民國10
0年5月27日本院臺北簡易庭100年度北小字第568號第一審判決提
起上訴，本院裁定如下：
    主    文
上訴駁回。
第二審訴訟費用新臺幣壹仟伍佰元由上訴人負擔。
    理    由
一按對於小額程序第一審裁判之上訴，非以其違背法令為理由，
  不得為之。其上訴狀內並應記載上訴理由，表明下列各款事項
  ：(一)原判決所違背之法令及其具體內容。(二)依訴訟資料可認為
  原判決有違背法令之具體事實。民事訴訟法第436條之24第2項
  、第436條之25分別定有明文。又民事訴訟法第468條規定，判
  決不適用法規或適用不當者，為違背法令。而判決有同法第46
  9條所列第1款至第5 款情形之一者，為當然違背法令，此依同
  法第436條之32第2項之規定，上開條文於小額事件之上訴程序
  準用之。是當事人提起上訴，如依民事訴訟法第468 條規定，
  以原審判決有不適用法規或適用法規不當為理由時，其上訴狀
  或理由書應有具體之指摘，並揭示該法規之條項或其內容。若
  係成文法以外之法則，應揭示該法則之旨趣。倘為司法院解釋
  、或最高法院之判例，則應揭示該判解之字號或其內容。如依
  民事訴訟法第436條之32第2項、第469條第1款至第5 款所列情
  形為理由時，其上訴狀或理由書，應揭示合於該條款之事實。
  上訴狀或理由書如未依此項方法表明，或其所表明者，顯與上
  開法條規定之情形不相合時，即難認為已對小額程序之第一審
  判決之違背法令有具體之指摘，其上訴自難認為合法（最高法
  院71年度台上字第314 號判例可資參照）。是上訴理由若係就
  原審取捨證據、認定事實之職權行使，指摘其為不當，而非具
  體表明合於不適用法規、適用法規不當、或民事訴訟法第 469
  條第1款至第5款所列各款之情形，難認對該判決之如何違背法
  令已有具體之指摘，應認其上訴為不合法。
二本件上訴意旨略以：被上訴人就社區管理費、公共基金之管理
  及運用，並未依住戶規約第11條第2項約定，如按民國86年2月
  1 日第一次區分所有權人會議決議停車管理費繳納標準，被上
  訴人每月溢收調漲停車管理費新台幣（下同）160 元，已超越
  公寓大廈管理條例第33條第1 項規定，被上訴人之決議不生效
  力，其請求被上訴人返還不當得利，並無不妥。又被上訴人從
  未依公寓大廈管理條例第30條第1 項規定，通知利害關係人召
  開區分所有權人會議，上訴人多次要求出席被上訴人舉行區分
  所有權人會議，不曾得到回應及改進。另上訴人依公寓大廈管
  理條例第35條規定，請求閱覽或影印管委會會議紀錄，被上訴
  人均以會議紀錄檔案遺失為由拒絕，已合於民法第184條第1項
  規定，上訴人請求侵權行為損害賠償，亦無不妥。原審判決有
  上述判決違背法令情事，爰依法提起上訴等語。並聲明：原判
  決廢棄。
三經查，觀諸上訴人所述前開之上訴理由，乃係指摘原審取捨證
  據、認定事實之不當，並未表明原判決究竟違背何法令，亦未
  敘明依訴訟資料可認為原判決有違背法令之具體事實。上訴人
  既未具體說明原判決有何不適用法規或適用法規不當之情形，
  並揭示該法規之條項或其內容，及合於民事訴訟法第469條第1
  款至第5 款所列各款之情事，難認上訴人已於上訴狀內依法表
  明原審判決如何具體違背法令，揆諸首揭說明，上訴人提起本
  件上訴，未具上訴之合法程式，其上訴不合法，爰依民事訴訟
  法第436條之32第2項準用第444條第1項規定，以裁定駁回其上
  訴。
四本件訴訟費用額，確定如主文第2項所示金額。
五據上論結，本件上訴為不合法，依民事訴訟法第436條之32第1
  項、第2項、第444條第1項前段、第436條之19第1 項、第95條
  、第78條，裁定如主文。
中    華    民    國  100    年    10    月    17    日
                  民事第六庭審判長法  官  林麗真
                                  法  官  林春鈴
                                  法  官  姜悌文
上列為正本係照原本作成
本裁定不得抗告
中    華    民    國  100    年    10    月    17    日
                                  書記官  羅振仁